【裁判字號】    97,訴,1156
【裁判日期】    971001
【裁判案由】    違反毒品危害防制條例
【裁判全文】
臺灣屏東地方法院刑事判決              97年度訴字第1156號
公  訴  人  臺灣高雄地方法院檢察署檢察官
被      告  甲○○
上列被告因違反毒品危害防制條例案件，經臺灣高雄地方法院檢
察署檢察官提起公訴（97年度毒偵字第4442號），嗣經臺灣高雄
地方法院判決管轄錯誤，並移送本院審理，嗣被告於本院準備程
序進行中先就被訴事實為有罪之陳述，本院告知被告簡式審判程
序之旨，並聽取當事人之意見後，裁定改由受命法官獨任依簡式
審判程序審理，判決如下：
    主  文
甲○○施用第一級毒品，累犯，處有期徒刑壹年肆月；又施用第
二級毒品，累犯，處有期徒刑拾月。應執行有期徒刑貳年。
    事  實
一、甲○○前因施用毒品案件，經本院以92年度毒聲字第893 號
    裁定送觀察、勒戒，經評定無繼續施用毒品之傾向，而於民
    國92年9 月5 日執行完畢釋放出所，並由臺灣屏東地方法院
    檢察署檢察官於92年9 月8 日以92年度毒偵字第893 號為不
    起訴處分確定；復因竊盜案件，經本院以94年度易字第434
    號判決處有期徒刑1 年確定，因違反毒品危害防制條例案件
    ，經本院以94年度訴字第337 號判決判處有期徒刑8 月、1
    年，應執行有期徒刑1 年6 月確定，嗣又經本院以96年度聲
    減字第50號裁定減刑為應執行有期徒刑9 月確定，上開2 案
    接續執行，於96年7 月16日執行完畢。詎其猶不知悔改、戒
    絕毒品，明知海洛因及甲基安非他命分別經公告列為毒品危
    害防制條例第2 條第2 項第1 款、第2 款之第一級毒品及第
    二級毒品，不得非法持有、施用，竟基於施用第一級毒品海
    洛因及第二級毒品甲基安非他命之犯意，先於97年5 月3 上
    午某時，在其位於屏東縣長治鄉○○村○○街79號之住處內
    ，以將海洛因置於注射針筒內，摻水稀釋後注射血管之方式
    ，施用海洛因1 次，又於同日下午某時，以將甲基安非他命
    置於玻璃球管內，再用火燒烤並吸食其產生白煙之方式，施
    用甲基安非他命1 次。嗣於97年5 月5 日凌晨3 時40分許，
    ，因其另涉嫌竊盜案件，為警在高雄縣茂林鄉茂林巷4 號前
    查獲，警方並徵得其同意採集其尿液檢體送檢驗，結果呈嗎
    啡及甲基安非他命陽性反應，始悉上情。
二、案經高雄縣政府警察局六龜分局報告臺灣高雄地方法院檢察
    署檢察官向臺灣高雄地方法院起訴，嗣臺灣高雄地方法院判
    決本件管轄錯誤移送本院。
    理  由
一、本案被告甲○○所犯違反毒品危害防制條例案件，並非法定
    刑為死刑、無期徒刑或最輕本刑3 年以上有期徒刑之罪，亦
    非高等法院管轄第一審之案件，而被告於本院準備程序中就
    被訴事實為有罪之陳述，本院合議庭乃裁定由受命法官獨任
    進行簡式審判程序。又簡式審判程序之證據調查，依刑事訴
    訟法第273 條之2 規定，不受同法第159 條第1 項審判外陳
    述排除之限制，再被告對於卷內之各項證據，亦不爭執證據
    能力，故卷內所列之各項證據，自得作為證據，先予敘明。
二、上揭事實，業據被告坦承不諱，而被告為警所採集之尿液檢
    體，經送請台灣檢驗科技股份有限公司以酵素免疫分析法及
    氣相層析質譜儀法檢驗，結果呈嗎啡及甲基安非他命陽性反
    應，有該公司97年5 月13日編號KＺ000000000000號濫用藥物
    尿液檢驗報告1 份在卷足憑，被告自白顯與事實相符。又查
    被告前因施用毒品案件，經本院以92年度毒聲字第893 號裁
    定送觀察、勒戒，經評定無繼續施用毒品之傾向，而於92年
    9 月5 日執行完畢釋放出所，並由臺灣屏東地方法院檢察署
    檢察官於92年9 月8 日以92年度毒偵字第893 號為不起訴處
    分確定等事實，有臺灣屏東地方法院檢察署刑案資料查註紀
    錄表、同署全國施用毒品案件紀錄表及臺灣高等法院被告全
    國前案紀錄表各1 份在卷可按，是被告於前開觀察、勒戒執
    行完畢釋放後5 年內，再犯本件施用毒品案件，應予依法論
    科。
三、查海洛因、甲基安非他命分屬毒品危害防制條例第2 條第2
    項第1 款、第2 款所規定之第一級毒品及第二級毒品。是核
    被告所為，係犯毒品危害防制條例第10條第1 項施用第一級
    毒品及同條第2 項之施用第二級毒品罪。其持有毒品復進而
    施用，持有毒品之低度行為，均為施用毒品之高度行為所吸
    收，不另論罪。又被告所犯上開2 罪，犯意各別，行為互殊
    ，應予分論併罰。再其前有如事實欄所示之科刑及執行情形
    ，有臺灣屏東地方法院檢察署刑案資料查註紀錄表、臺灣高
    等法院被告前案紀錄表各1 份附卷足憑，其於刑之執行完畢
    後5 年內，故意再犯本件有期徒刑之2 罪，均為累犯，均應
    依刑法第47條第1 項加重其刑。本院審酌被告施用毒品，足
    以戕害其身心，滋生其他犯罪，惡化治安，且前已有經論罪
    科刑之施用毒品前科，且素行不良，業如前述，惟念其犯後
    坦承犯行，且施用毒品行為於本質上係屬自我戕害行為，反
    社會性之程度較低等一切情狀，並斟酌檢察官之求刑，分別
    量處如主文所示之刑，並定其應執行之刑。
據上論斷，應依刑事訴訟法第273 條之1 第1 項、第299 條第1
項前段，毒品危害防制條例第10條第1 項、第2 項，刑法第11條
前段、第47條第1 項、第51條第5 款，判決如主文。
本案經檢察官李侑姿到庭執行職務。
中    華     民     國    97   年    10    月    1    日
                    刑事第五庭  法   官  陳秀慧
以上正本證明與原本無異。
如不服本判決應於收受本判決送達後10日內向本院提出上訴書狀
，其未敘述上訴理由者，並得於提起上訴後10日內向本院補提理
由書狀（均須按他造當事人之人數附繕本）「切勿逕送上級法院
」。
中    華    民    國    97    年    10    月    1     日
                                書記官  溫訓暖
附錄本判決論罪科刑法條：
毒品危害防制條例第10條
施用第一級毒品者，處 6 月以上 5 年以下有期徒刑。
施用第二級毒品者，處 3 年以下有期徒刑。


司法院資訊處製作；財團法人民間司法改革基金會備份。
